最高法院刑事判決　　　　　　　　　　　　　　　九十一年度台上字第一八六二號
　　上　訴　人　甲○○
右上訴人因違反毒品危害防制條例案件，不服台灣高等法院台中分院中華民國九十年
十二月二十五日第二審判決（九十年度上訴字第二０一六號，起訴案號：台灣台中地
方法院檢察署九十年度毒偵緝字第二三五號），提起上訴，本院判決如左：
    主  文
上訴駁回。
    理  由
按刑事訴訟法第三百七十七條規定：上訴於第三審法院，非以判決違背法令為理由，
不得為之。是提起第三審上訴，應以原判決違背法令為理由，係屬法定要件，如果上
訴理由狀未依據卷內訴訟資料，具體指摘原判決不適用何種法則或如何適用不當，或
所指摘原判決違法情事，顯與法律規定得為第三審上訴理由之違法情形，不相適合時
，均應認其上訴為違背法律上之程式，予以駁回。上訴意旨略以：上訴人甲○○並未
施用第一級毒品海洛因，原判決未依上訴人之聲請複驗尿液，且除裁定觀察、勒戒外
，又加諸刑事處分，有應於審判期日調查之證據，而未予調查及判決不載理由之違法
云云。惟查原判決綜合全部證據資料審酌判斷，認定上訴人罪證明確，因而維持第一
審論處上訴人施用第一級毒品，累犯罪刑，已詳敘所憑證據與認定之理由，而以上訴
人否認犯罪之所辯，不足採信；台灣台中看守所函稱上訴人之尿液檢體已逾二個月保
存期限而毀棄，自無從複驗等情，亦指駁、說明綦詳。經核所為論敘均與卷內證據資
料相符，從形式上觀察，並無違背法令之情形存在。按犯施用毒品罪，經觀察、勒戒
後，無繼續施用傾向者，應由檢察官為不起訴處分，如於五年內再犯施用毒品罪，經
觀察、勒戒後，認有繼續施用毒品之傾向者，除應由檢察官聲請法院裁定先令入勒戒
處所施以強制戒治外，尚應科以刑罰，觀之毒品危害防制條例第二十條規定自明。原
判決理由一（三）已說明上訴人於民國八十八年間因施用第二級毒品安非他命，經觀
察、勒戒後，認無繼續施用毒品傾向，由台灣台中地方法院檢察署檢察官為不起訴處
分確定，竟於五年內之九十年一月上旬起再連續施用毒品，經法院裁定觀察、勒戒，
因拒不到案而發布通緝，嗣於九十年六月十六日到案，經送觀察、勒戒後，認有繼續
施用毒品之傾向等情，則原判決依毒品危害防制條例第二十條第三項、第十條第一項
規定論處上訴人罪刑，自無判決不載理由之情事。上訴意旨置原判決理由已明白論斷
之事項於不顧，徒憑己見，漫指原判決不載理由及調查未盡，殊非適法之第三審上訴
理由。應認其上訴違背法律上之程式，予以駁回。
據上論結，應依刑事訴訟法第三百九十五條前段，判決如主文。
中      華      民      國    九十一    年      四      月      四      日
                              最高法院刑事第二庭
                                  審判長法官  洪  清  江
                                        法官  李  伯  道
                                        法官  呂  丹  玉
                                        法官  陳  世  淙
                                        法官  洪  佳  濱
      右正本證明與原本無異
                                              書  記  官
中      華      民      國    九十一    年      四      月     十一     日
